Muhammad Kaisar Aqsata Nugroho

Sidoarjo, Jawa Timur, 61258 | +62 821 2272 5157 | kaisaraqsa@gmail.com| www.linkedin.com/in/m-kaisaraqsata-n-6b0321281

PROFILE

Saya Muhammad Kaisar Aqsata Nugroho, Prodi manajemen Univeritas Pembangunan Nasional Veteran Jawa Timur. Saya berpengalaman dengan keahlian dalam Digital Marketing maupun Graphic Design dan UI/UX design. Dengan latar belakang pendidikan Manajemen Pemasaran, saya telah berhasil menggabungkan pengetahuan akademis dan keterampilan praktis untuk mencapai hasil yang luar biasa. Saya siap untuk membawa kontribusi positif saya ke instansi dan menjadi bagian integral dari tim yang sukses.

PROFESSIONAL EXPERIENCES

UMKM

Staff Customer Service | Status (Full Time)

Desember 2021 – Mei 2023

- Menganalisis tren pesanan harian untuk memberikan rekomendasi kepada pelanggan, meningkatkan penjualan sebesar 10% dalam 3 bulan.
- Menanggapi pertanyaan pelanggan di media sosial dengan tingkat tanggapan lebih cepat dari pesaing 20%.
- Memberikan informasi kepada pelanggan tentang produk baru dan promosi, meningkatkan penjualan produk baru sebesar 15%.
- Melakukan survei kepuasan sebesar 20% setiap Pelanggan secara berkala dan mengimplementasikan perbaikan berbasis pada hasil survei untuk menngkatkan pengalaman pelanggan.

UMKM

Staff Social Media | Status (Freelance)

Desember 2021 – Januari 2022

- Merancang dan melakukan kampanye promosi online yang dapat meningkatkan pernjulaan sebanyak 15% dalam satu bulan.
- Mendekati dan bekerja sama dengan 1 influencer terkemuka untuk meningkatkan kehadiran merek, dengan target 50.000 view.
- Memfasilitasi interaksi positif dengan pelanggan, menanggapi ulasan dalam waktu 24 jam dan meningkatkan rasio ulasan positif sebanyak 25%.
- Memantau tren dalam 1 bulan dengan indsutri dan menyesuaikan strategi konten untuk memastikan brand relevan dengan perkembangan terkini.

ORGANIZATION EXPERIENCE

VESDL Season 2

Panitia PDD

September 2022 – November 2022

- Merancang dan melaksanakan strategi promosi PDD, mencapai peningkatan visibilitas acara sebesar 30% dalam waktu sebulan.
- Merancang dan melaksanakan strategi pemasaran kreatif untu perlombaan, meningkatkan jumlah peserta sebesar 30% melalui kampanye visual yang memukau.
- Memastikan bahwa dekorasi mencerminkan tema perlombaan dengan presisi, meningkatkan presepsi visual dan atmosfer acara sebesar 40%.
- Memonitor dan mengadakan kegiatan live streaming di Youtube dengan ±422 view.
- Memproduksi materi promosi dengan tingkat respons minimal 15% dari target audiens dan memberikan kontribusi kreatif dalam pengembangan ide dekorasi.

COURSE & CERTIFICATION

• Graphic Design by (SangSang Univ. Indonesia)

DSF 18 – UI/UX Design by (Dibimbing)

August 3, 2023

August 25, 2023

EDUCATION

Universitas Pembangunan Nasional Veteran Jawa Timur

2021 – Present

Manajemen (Semester 6) - GPA: 3.51 out of 4.00

- Mengikuti Lomba Desain Poster Ilustrasi Kemerdekaan.
- Mengikuti Lomba Desain Poster Ilustrasi About Palestine
- Mengikuti Voulenter daring ISP Malang (Building the millenial generation's mindset about finacial planning) dengan tujuan memberikan informasi tentang keuangan investasi kepada masyarakat generasi Millenial maupun generasi Z

SKILLS & TOOLS

Photo Shop

Canva

• Ibis Paint X

Figma

Kreativitas

• Pemecahan Masalah

Manajemen Waktu

• UI/UX Design

Branding dan Identitas
Visual

Social Media Marketing